【裁判字號】    90,台非,375
【裁判日期】    901115
【裁判案由】    因被告違反電信法案件
【裁判全文】
最高法院刑事判決                                  九十年度台非字第三七五號
    上訴人  最高法院檢察署檢察總長
    被  告  甲○○
右上訴人因被告違反電信法案件，對於台灣彰化地方法院簡易庭中華民國八十八年八
月二十日第一審確定判決（八十八年度彰簡字第三三○號，聲請簡易處刑案號：台灣
彰化地方法院檢察署八十八年度偵字第四三四一號），認為違法，提起非常上訴，本
院判決如左：
    主  文
原判決關於違背法令部分撤銷。
    理  由
一非常上訴理由稱：按判決不適用法則或適用法則不當者，為違背法令，刑事訴訟法
第三百七十八條定有明文。又犯電信法第五十六條至第五十八條之罪者，其電信器材
，不問屬於犯人與否，沒收之。電信法第六十條定有明文。本件依原判決事實欄引用
檢察官聲請簡易判決處刑書之記載，認被告自民國（下同）八十八年三月一日起，在
彰化市石牌里石牌莊六十之五號旁，擅自使用一○一‧八兆赫頻率設置非法廣播電台
「彰友之聲彰友廣播電台」，至干擾一○二‧一兆赫頻率「中國廣播公司」節目收聽
，經交通部電信總局中區電信監理站於八十八年三月九日派員會同電信警察於該日上
午九時四十五分許，以留置送達方式送交警告函後，再於同年三月十五日下午九時派
員進行電場強度干擾評估測試，測試結果發現被告經警告拒不改正，仍造成干擾等情
，因論以電信法第五十八條第一項之罪，惟原判決既認被告係犯電信法第五十八條第
一項之罪，且有功率耦合器（ＫＬ二○○○）、ＳＴＬ接收機、訊號處理器各一部、
射頻放大器（ＲＦＢ一○○一）二部扣案（見原判決理由二贓證物品清單），乃竟未
依法將扣案之前開電信器材諭知沒收，顯有判決不適用法則之違誤。案經確定，爰依
刑事訴訟法第四百四十一條、第四百四十三條提起非常上訴，以資糾正等語。
二本院按判決不適用法則或適用不當者，為違背法令，又犯電信法第五十六條至第五
十八條之罪者，其電信器材不問屬於犯人與否，沒收之。刑事訴訟法第三百七十八條
及電信法第六十條分別定有明文。本件原判決認定被告自八十八年三月一日起，在彰
化市石牌里石牌莊六十之五號旁，擅自使用一○一‧八兆赫頻率設置「彰友之聲彰友
廣播電台」，致干擾合法之一○二‧一兆赫頻率「中國廣播公司」節目收聽，經交通
部電信總局中區電信監理站警告仍不改正等情，而依行為時法即八十八年十一月三日
修正公布前之電信法第五十八條第一項論處被告罪刑，竟漏未依同法第六十條將扣案
之電信器材即功率耦合器、ＳＴＬ接收機、訊號處理器各一部，射頻放大器二部諭知
沒收，該判決關於宣告刑罰部分，顯屬違背法令，案經確定，非常上訴意旨執以指摘
，為有理由，惟原判決尚非不利於被告，應由本院將原判決關於違背法令部分撤銷，
以資糾正。
據上論結，應依刑事訴訟法第四百四十七條第一項第一款前段，判決如主文。
中      華      民      國     九十     年     十一     月     十五     日
                              最高法院刑事第十二庭
                                  審判長法官  呂  潮  澤
                                        法官  陳  世  雄
                                        法官  孫  增  同
                                        法官  林  開  任
                                        法官  林  秀  夫
      右正本證明與原本無異
                                              書  記  官
中      華      民      國     九十     年     十一     月    二十一    日


司法院資訊處製作；財團法人民間司法改革基金會備份。
